【裁判字號】    95,訴,998
【裁判日期】    950731
【裁判案由】    毒品危害防制條例
【裁判全文】
臺灣桃園地方法院刑事判決          95年度訴字第998號
公  訴  人  臺灣桃園地方法院檢察署檢察官
被      告  甲○○
指定辯護人  本院公設辯護人乙○○
上列被告因違反毒品危害防制條例案件，經檢察官提起公訴（95
年度毒偵字第1410號）後，經本院訊問被告後，被告自白犯罪，
檢察官聲請協商判決，經本院合議庭裁定由受命法官改依簡式審
判程序後為協商判決，本院判決如下：
    主  文
甲○○連續施用第一級毒品，處有期徒刑玖月。又施用第二級毒
品，處有期徒刑肆月。扣案之吸食器壹組及玻璃球壹個均沒收之
。應執行有期徒刑壹年，扣案之吸食器壹組及玻璃球壹個均沒收
之。
    事實及理由
一、犯罪事實：甲○○前於民國92年間，因違反毒品危害防制條
    例案件，經本院裁定送觀察勒戒後，認有繼續施用毒品傾向
    ，經本院裁定送強制戒治，復經本院裁定停止戒治付保護管
    束，於93年8 月21日保護管束期滿未經撤銷而視為執行完畢
    。詎仍不知悔改，基於施用第1 級毒品海洛因之概括犯意，
    於前述強制戒治執行完畢後5 年內，自94年12月27日起至95
    年3 月2 日某時止，在桃園縣龜山鄉○○○路104 號2 樓住
    處及臺北縣林口鄉某處所，以將海洛因捲入香煙內吸食之方
    式，及每日施用約2 次之頻率，連續施用海洛因多次；又基
    於施用第2 級毒品甲基安非他命之犯意，於95年3 月2 日某
    時，在桃園縣龜山鄉○○○路104 號2 樓住處，以將甲基安
    非他命置於玻璃球內燃燒吸食煙霧之方式，施用第2 級毒品
    甲基安非他命1 次。嗣經警於95年3 月2 日17時許，在其桃
    園縣龜山鄉○○○路104 號2 樓住處查獲，並扣得吸食器1
    及玻璃球1 個。案經桃園縣政府警察局龜山分局報告臺灣桃
    園地方法院檢察署檢察官偵查起訴。
二、本件被告甲○○違反毒品危害防制條例為死刑、無期徒刑、
    最輕本刑3 年以上有期徒刑以外之罪或高等法院管轄第1 審
    案件以外之罪，經被告於準備程序就被訴事實為有罪之陳述
    ，經告知簡式審判程序之旨，並聽取被告及檢察官之意見後
    ，經本院合議庭依刑事訴訟法第273 條之1 規定，裁定改依
    簡式審判程序，並由受命法官獨任審理，核先敘明。
三、證據：
（一）被告於本院審理時之自白。
（二）臺灣檢驗科技股份有限公司濫用藥物陽性尿液檢驗報告1
      紙。
（三）扣案之吸食器1 組及玻璃球1 個。
四、本件被告已認罪，經檢察官與被告於準備程序達成協商之合
    意，其合意內容為：被告連續施用第1 級毒品部分，願受科
    處有期徒刑9 月，被告施用第2 級毒品部分，願受科處有期
    徒刑4 月，應執行有期徒刑1 年。經查，上開協商合意並無
    刑事訴訟法第455 條之1 第1 項所列情形之一，檢察官聲請
    改依協商程序而為判決，本院爰不經言詞辯論，於協商合意
    範圍內為協商判決。
五、附記：被告行為後，（一）刑法第56條連續犯之規定，業於
    94 年1月7 日修正刪除，同年2 月2 日經總統公布，並於95
    年7 月1 日施行，則被告之犯行，因行為後刑法業已刪除連
    續犯之規定，此刪除雖非犯罪構成要件之變更，但顯已影響
    行為人刑罰之法律效果，自屬法律有變更，而本件被告於刑
    法修正前所犯之數次施用第1 級毒品罪，依修正後刑法應各
    別多次論斷之結果（即數罪併罰），其刑度顯較修正前應依
    刑法第56條之規定一連續施用毒品罪為重，依新法第2 條第
    1 項規定，比較修正前後刑法結果，應適用較有利於被告之
    行為時法律即修正前刑法第56條規定，論以連續施用毒品罪
    （最高法院95年第8 次刑事庭會議決議參照）。（二）修正
    前刑法第51條第5 款規定：「數罪併罰，分別宣告其罪之刑
    ，依左列各款定其應執行者：宣告多數有期徒刑者，於各刑
    中之最長期以上，各刑合併之刑期以下，定其刑期。但不得
    逾20年」，修正後刑法第51條第5 款規定：「宣告多數有期
    徒刑者，於各刑中之最長期以上，各刑合併之刑期以下，定
    其刑期，但不得逾30年」比較結果，修正後刑法並非較有利
    於行為人，依刑法第2 條第1 項前段之規定，仍應依修正前
    刑法定其應執行之刑。綜合上述各條文修正前、後之比較，
    揆諸前揭最高法院決議及修正後刑法第2 條第1 項前段、後
    段規定之「從舊、從輕」原則，自應全部適用被告行為時之
    法律，即修正前刑法之相關規定。
六、沒收：扣案之吸食器1 組及玻璃球1 個，係被告所有，均係
    供施用甲基安非他命所用之物，業據被告於警詢、偵訊及本
    院審理時供明在卷，均應依刑法第38條第1 項第2 款之規定
    宣告沒收。至扣案之海洛因（合計淨重695.26公克，空包裝
    重31.67 公克）、含海洛因之香煙14支、甲基安非他命（毛
    重41.48 包），因被告尚涉販賣毒品犯行由臺灣桃園地方法
    院檢察署檢察官以95年度偵字第5559號案件起訴，現在本院
    另案審理中，與本案施用毒品無關，爰不為沒收之諭知。
七、應適用之法條：刑事訴訟法第273 條之1 、第455 條之4 第
    2 項、第455 條之8 ，毒品危害防制條例第10條第1 項、第
    2 項，修正後刑法第2 條第1 項前段、修正前刑法第11條、
    第56條、第51條第5 款、第38條第1 項第2 款。
八、本判決除有刑事訴訟法第455 條之4 第1 項第1 款、第2 款
    、第4 款、第6 款、第7 款所定情形之一，或違反同條第2
    項規定者外，不得上訴。如有前述得上訴之情形，得自收受
    判決送達之日起10日內，向本院提出上訴書狀，上訴於第2
    審法院。
中    華    民    國    95    年    7     月    31    日
                      臺灣桃園地方法院刑事第五庭
                          法  官  張明儀
以上正本證明與原本無異。
                          書記官  吳瓊英
中    華    民    國    95    年    8     月    7     日
本案論罪科刑法條：
毒品危害防制條例第10條
施用第一級毒品者，處 6 月以上 5 年以下有期徒刑。
施用第二級毒品者，處 3 年以下有期徒刑。


司法院資訊處製作；財團法人民間司法改革基金會備份。
